---
title: "Práctica 2: Limpieza y validación de los datos"
author:
- Fiol Bibiloni, Andreu
- Navarro Yepes, José Andrés
date: "11 de junio de 2019"
output: pdf_document
---

```{r setup, include=FALSE}
knitr::opts_chunk$set(echo = F)
```

# 1. Descripción del *datatset*

```{r}
# Downloading the files of the competition
system("kaggle competitions download -c titanic")

# Loading the training file
data <- read.csv("train.csv")
attach(data)
```

El dataset escogido es llamado *Titanic*, obtenido de la página web de Kaggle (https://www.kaggle.com/c/titanic). Es un dataset recomendado por el enunciado de esta práctica, y sirve para la competición *Titanic: Machine Learning from Disaster*, organizada por la propia página y enmarcada en la categoría *Getting Started Prediction Competition*.

Es un dataset con:
```{r}
str(data)
summary(data)
```




# 2. Integración y selección de los datos de interés



```{r}
data$Survived <- as.logical(Survived)
data$Pclass <- as.ordered(Pclass)
str(data)
```

# 3. *Data cleaning*

```{r}

```

## 3.1. Elementos vacíos

```{r}
which(is.na(data))
which(is.na(colnames(data)))
```

## 3.2. *Outliers*


Veamos el boxplot para la edad:
```{r}
boxplot(Age)
```

Observamos que, aunque

```{r}
boxplot(SibSp)
```

De nuevo, aunque tenemos ciertos valores extremos, niguno se sale de lo que es razonablemente admisible, por lo que dejaremos los valores.

Veamos por último el boxplot para el número de padres e hijos:

```{r}
boxplot(Parch)
```

Una vez más nos encontramos con valores asumibles.
Concluimos, pues, que en nuestro dataset no hemos hallado la necesidad de actuar sobre los valores extremos.

# 4. *Data analysis*

```{r}

```

## 4.1. Planifación de los análisis

```{r}

```

## 4.2. Normalidad y homocedasticidad

```{r}
hist(Age)
shapiro.test(Age)
qqnorm(Age)
```

```{r}
hist(SibSp)
shapiro.test(SibSp)
qqnorm(SibSp)
```

```{r}
hist(Parch)
shapiro.test(Parch)
qqnorm(Parch)
```

## 4.3. Pruebas estadísticas

```{r}

```

### 4.3.1. 

```{r}

```

### 4.3.2. 

```{r}

```

### 4.3.3. 

```{r}

```

# 5. Representación visual de los resultados

```{r}

```

# 6. Conclusiones

```{r}

```

# 7. Código

```{r, echo= T}

```

# 8. Referencias

Calvo, M., Subirats, L., & Pérez, D. (2019). Introducción a la limpieza y análisis de los datos. Barcelona: UOC.

Kaggle. Titanic: Machine Learning from Disaster. (https://www.kaggle.com/c/titanic) [Consulta: 1 de junio de 2019]
